

Mohamed Chettah

Développeur Web

Passionné par l'informatique, je suis actuellement en Master en Ingénierie du Web en alternance. Grâce à ma solide formation technique acquise en BTS et en Bachelor, ainsi qu'à mon expérience professionnelle en alternance, je suis capable de développer des fonctionnalités web à l'aide de technologies telles que Laravel. Mon ambition est de poursuivre mes études en Master en alternance pour approfondir mes compétences et contribuer à l'innovation technologique.

Expérience professionnelle

Développeur web

Depuis septembre 2022 Monabee Dardilly

- Développement de fonctionnalités sur la CRM de l'entreprise en utilisant Laravel.
- Migration et refonte de l'application existante de CakePhp à Laravel, impliquant une compréhension approfondie de l'architecture de l'application, de ses fonctionnalités et de son code.
- Gestion de tickets et résolution des problèmes liés à l'application en collaboration avec l'équipe technique de l'entreprise, en tant que membre d'une équipe de 4 développeurs.

Développeur web

De janvier 2022 à février 2022 5-pixels Chazay-d'Azergues, France

- Intégration et maintenance Wordpress
- Développement d'une solution UX DESIGN
- · Création d'un algorithme en PHP
- Création de pages et d'un formulaire sur mesure en HTML, PHP, MySQL, Javascript et Css

Développeur web

Javascript

T-SOL

De mai 2021 à juin 2021 REPAAR L'Arbresle, France

- · Création d'un site web dynamique
- Technologies utilisées: HTML, CSS et PHP
- Logiciel : PHP StormLibrairie : Bootstrap

Langages	Frameworks - Applications
HTML	Laravel
CSS	VueJs
Sass	Tailwind
PHP	PhpStorm

Github

Notion

- mohamedchettah@gmail.com
- 65 rue anne franck l'Arbresle
- # 21 a<u>ns</u>
- Permis B
- Véhicule personnel
- Lyon

Diplômes et Formations

Master Ingénierie du Web

Depuis septembre 2023 ESGI Lyon, France

Bachelor Ingénierie du Web

De septembre 2022 à 2023 ESGI Lyon, France

BTS SIO (Service Informatique aux Organisations) option SLAM

Depuis septembre 2020 Lycée Martinière Duchère Lyon, France

Certification ANSSI Mooc

De septembre 2020 à janvier 2021 Lycée Martinière Duchère Lyon, France Obtention d'une certification basée sur la cybersécurité

Bac pro MELEC (Métier de l'électricité et des ses environnements connectés)

De septembre 2017 à juin 2020 Barthélemy Thimonnier L'Arbresle, France

Langues

Arabe

Anglais

> TOEIC: 810/990

Atouts

Curieux

Passionné

Sérieux

Rigoureux

Ponctuel